臺灣高等法院臺中分院刑事裁定　　　　　　　　　　　九十三年度交抗字第九八號
　　抗　告　人
　　即受處分人　甲○○
右列抗告人因聲明異議案件，不服臺灣彰化地方法院中華民國九十二年十二月十二日
所為裁定（九十二年度交聲字第三五三號）提起抗告，本院裁定如左:
    主      文
抗告駁回。
    理      由
一、抗告意旨略以：舉發單所指抗告人違規之方向係南往西與抗告人行駛之方向東往
    北不符，況且舉發單之內容多次塗改，車主地址欄填為車號有誤云云。
二、按汽車駕駛人轉彎時，不依標誌、標號、號誌指示者，處新臺幣（下同）六百元
    以上一千八百元以下罰鍰，道路交通管理處罰條例第四十八條第二款定有明文，
    又汽車駕駛人駕駛汽車違反道路交通管理處罰條例第四十八條規定者，除應依該
    條所規定之罰鍰處罰外，並予記違規點數一點，同條例第六十三條第一項第一款
    參照，經查本件抗告人即受處分人甲○○於民國（下同）九十二年七月三日二十
    二時五十三分許，駕駛車號Ｒ８─０６９１號自小客車行沿台三線由南往北方向
    行駛，途經台三線、雲１４１線路口，未等待燈號轉換為左轉箭頭即逕行左轉（
    南向西）違規，為雲林縣警察局斗六分局員警許信德發現而當場攔停，並掣發９
    １雲警交字第ＫＡＣ０１１０５９號舉發違反道路交通管理事件通知單（以下簡
    稱舉發單）等情，有該舉發單一紙附卷可稽，並有雲林縣警察局斗六分局九十二
    年七月二十二日斗六警交字第０９２０００８３８６號函及斗六分局林內所報告
    書暨該所檢送抗告人違規地點燈號照片二張在卷可參，依照片所示該路口確設有
    「依箭頭號誌指示左轉」標誌，報告書上記載抗告人係沿台三線南往北行駛與舉
    發單上記載未依箭頭號誌指示違規左轉下標載南→西相符，另卷附舉發單車主地
    址欄並無誤載為車號之情事，二處刪改處均蓋有填單警員許信德之職章，抗告人
    亦不否認於右開時地，駕駛Ｒ８─０６９１號自小客車行經該處之事實，舉發警
    員與抗告人並無何仇怨，若抗告人無違規之情事，當無妄加舉發之理，抗告人右
    開違規事實洵堪認定，原審認原處分機關依上述道路交通管理處罰條例第四十八
    條第二款、第六十三條第一項第一款規定裁處抗告人罰鍰六百元並記違規點數一
    點，並無違誤，抗告人以開單警員與欄截警員非同一人等為由聲明異議無理由而
    駁回抗告人之聲明異議，業於理由中敘述綦詳，認事用法均並不當，抗告人右開
    抗告並無理由，應予駁回。
三、據上論斷，應依道路交通案件處理辦法第二十六條、刑事訴訟法第四百十二條，
    裁定如主文。
中      華      民      國　    九十三     年     一      月    三十　　日
                                臺灣高等法院臺中分院刑事第九庭
                                      審判長法　官　陳　筱　珮
                                      　　　法  官  張  國  忠
                                      　　　法  官  康  應  龍
右正本證明與原本無異。
不得再抗告。
　　　　　　　　　　　　　　　　　　　　　　書記官  黃　薰　慧
中      華      民      國　    九十三     年     二      月     二 　　日
                                                                        Ｒ
